臺灣臺中地方法院刑事判決　　　　　　　　　　　　九十一年度易字第二三七號
　　公　訴　人　臺灣臺中地方法院檢察署檢察官
　　被　　　告　丙○○
右列被告因傷害案件，經檢察官提起公訴（九十一年度偵字第一二七五八號），本院
判決如左：
    主  文
丙○○傷害人之身體，處拘役肆拾日，如易科罰金，以參佰元折算壹日。
    事  實
一、緣丙○○之胞妹楊淑芬與甲○○○間有金錢債務上之糾紛，甲○○○於民國（下
    同）九十一年六月二十四日上午前往臺中縣大里市○○○街一二一號楊淑芬之夫
    婿乙○○所經營之林嘉有限公司處欲催討債務，詎在場之丙○○竟因不滿甲○○
    ○於工廠後門處徘徊不去，竟於同日上午十一時四十分許，基於使人受普通傷害
    之故意，以手抓住甲○○○後腦勺部位之頭髮撞擊牆壁再將其摔倒在地，並用腳
    踩踏甲○○○之右手，致甲○○○受有右前臂及肘部鈍挫傷約五×四公分範圍之
    紅腫等傷害。
二、案經甲○○○訴由臺中縣警察局霧峰分局報請臺灣臺中地方法院檢察署檢察官偵
    查起訴。
    理  由
一、訊據被告丙○○固不否認因告訴人前往右揭處所欲向其胞妹楊淑芬討債，伊不想
    讓告訴人進去等情，惟矢口否認有何傷害犯行，辯稱：「她（告訴人）跑到我家
    廚房，我擋住她，她推我但推不動，我用身子擋她出去，她不出去就自己靠牆壁
    躺下來」云云。惟查，右開犯行，業據告訴人甲○○○指訴綦詳，復有菩提醫院
    之傷害診斷證明書一紙附卷可稽；由該傷勢係鈍挫傷等情以觀，當係遭受來自外
    力之撞擊無誤，又該傷勢之所在其一係位於人體關節之肘部，依一般常情判斷，
    在摔倒時較易因屈曲之動作而受有傷害，核與告訴人所述之遭受被告拉扯撞擊牆
    壁而摔倒等情相符；而另外之傷勢係位於右前臂，亦與告訴人指述之遭被告踩踏
    手部之情節並無齟齬之處，況告訴人係前往上址向被告之胞妹楊淑芬催討債務，
    衡情與被告並無何等怨隙，自無誣陷之可能；而被告阻止告訴人進入其胞妹住處
    ，告訴人不肯離去，致引起被告不滿而出手傷害告訴人，亦未悖離常情。證人鄭
    靜兒固到庭證稱未見到被告出手傷害告訴人，惟證人鄭靜兒係被告之表妹，基於
    親情因素，其證言已難謂無所偏頗，再者，證人鄭靜兒並非從頭到尾都在案發現
    場，只是因為聽到聲音出來就看到告訴人一直坐在後門口外的地上，則其自非全
    程目睹所事件之發生，其證詞尚難據為有利被告之認定。從而，被告前開辯解，
    顯係事後卸責之詞，不足採信。本件事證明確，被告犯行已堪認定，應依法予以
    論科。
二、核被告所為，係犯刑法第二百七十七條第一項之罪。爰審酌被告為身強力壯年輕
    男性，對於前來討債之年長體弱之婦孺竟仍出手傷害之，且犯後非但否認犯行，
    於本院審理時猶理直氣壯，態度不佳以及被告至今尚未與告訴人達成民事上和解
    等情，再參酌本件告訴人傷勢尚非嚴重等情，量處如主文所示之刑，並依刑法第
    四十一條第一項前段之規定諭知易科罰金之折算標準以資懲儆。
據上論斷，應依刑事訴訟法第二百九十九條第一項前段，刑法第二百七十七條第一項
、第四十一條第一項前段，罰金罰鍰提高標準條例第一條前段、第二條，判決如主文
。
中      華      民      國      九十一      年      十一    月  二十    日
                            臺灣臺中地方法院刑事第七庭
                                        法  官 林學晴
右正本證明與原本無異。
如不服本判決，應於送達後十日內向本院提出上訴狀 （須附繕本） ，上訴於台灣高
等法院台中分院。
                                        書記官
中      華      民      國      九十一      年      十一    月  二十    日
附錄論罪科刑法條
中華民國刑法第二百七十七條
 (普通傷害罪)
傷害人之身體或健康者，處三年以下有期徒刑、拘役或一千元以下罰金。
犯前項之罪因而致人於死者，處無期徒刑或七年以上有期徒刑；致重傷者
，處三年以上十年以下有期徒刑。
